---
title: "Practica 1"
output: html_document
date: "2023-09-05"
---

### Ejercicio 1 

```{r}
library(openintro)
View(bdims)
```

#### A. 
Calculamos las correlaciones muestrales de cada variable de bdims

```{r}
cor_muestrales = cor(bdims)
cor_muestrales
```

#### B. 

Calculamos cuales variables estan mas correlacionadas, para ello basta con recorrer la parte diagonal superior de la matriz de correlacion muestral. 

```{r}
f_aux <- function(x){
  if(x > 0){
    return(x) 
  }else{
    return(-x)
  }
}
indice_max <- c(0,0)
max <- 0
for (i in 1:24) {
  for (j in (i+1):25) {
    if(max < f_aux(cor_muestrales[i,j])){
      indice_max = c(i,j)
      max = cor_muestrales[i,j]
    }
  }
}
cat("Tenemos que las variables", indice_max, "son las que tienen mas correlacion muestral.")
```
```{r}
plot(x = bdims$for_gi,y = bdims$bic_gi,main = "Scatter-plot", xlab = "for_gi",ylab = "bic_gi")
```
#### C. 
Hacemos lo mismo con las de menor correlacion 

```{r}
indice_min <- c(0,0)
min <- 1
for (i in 1:24) {
  for (j in (i+1):25) {
    if(min > f_aux(cor_muestrales[i,j])){
      indice_min = c(i,j)
      min = cor_muestrales[i,j]
    }
  }
}
cat("Tenemos que las variables", indice_min, "son las que tienen menor correlacion muestral.")
```
```{r}
plot(x = bdims$thi_gi,y = bdims$age,main = "Scatter-plot", xlab = "thi_gi",ylab = "age")
```
`thi_gi` promedio de medida de la parte baja del muslo izquierdo y derecho. 

#### D.
Hacer un scatter-plot PESO vs ALTURA

```{r}
plot(x=bdims$hgt,y=bdims$wgt, main= "Peso vs Altura")
cat("La correlacion muestral entre estas variables es",cor(bdims$wgt,bdims$hgt))
```
Si me parece que hay evidencia teorica que este numero descrie adecuadamente la relacion lineal entre anbas variables.

### Ejercicio 4

#### A.

```{r}
library(datasauRus)

sets <- c("dino","star","circle","slant_up","x_shape")
for(s in sets){ 
  df <- datasaurus_dozen[ saurus_dozen$dataset == s, ]
  plot(df$x,df$y,pch = 20, 
       main = s,xlab ="x",ylab="y")
  print(s)
  print(paste("Media x",mean(datasaurus_dozen$x),"Media y",mean(datasaurus_dozen$y)))
  print(paste("Desvio estandar x",sd(datasaurus_dozen$x),"Desvio estandar y",sd(datasaurus_dozen$y)))
  print(paste("Coeficiente de correlacion",cor(datasaurus_dozen$x,datasaurus_dozen$y)))
}
```

### Ejercicio 5 

#### A. 

Hacer scartter-plots y medidas de resumen de los datos del paquete `anscombe`.

```{r}
for (i in 1:4) {
  plot(x=anscombe[i]$x,y=anscombe[i+4]$y,
       main = paste("scatter plot anscombe",i,sep=" "),
       xlab = paste("x",i,sep=""),ylab=paste("y",i,sep=""))
  print(paste("Media x",mean(anscombe[i]$x)," ","Media y",mean(anscombe[i+4]$y)))
  print(paste("Desvio estandar x",sd(anscombe[i]$x)," ","Desvio estandar y",sd(anscombe[i+4]$y)))
  print(paste("Correlacion muestral entre las variables x e y ",cor(anscombe[i]$x,anscombe[i+4]$y)))
}
```

#### Obervacion: Notar que para el 4to conjunto las evidencias graficas muestran que no habria una correlacion lineal, sin embargo la medida resumen nos muestra que si la hay, llegamos a la conclucion de no siempre depender de la correlacion muestral para llegar a una conclucion final. 

### Ejericio 7 

#### A. 

```{r}
n <- 40 
beta0 <- 5 
beta1 <- -2
eps <- rnorm(n,mean = 0, sd = sqrt(3))
X = rexp(n, rate = 1)
Y = beta0 + beta1 * X + eps
x = 0:10 
y = beta0 + beta1*x
plot(X,Y,
     main = "Scatter-plot eps ~ N(0,3)",
     xlab = "x",ylab = "y")
lines(x,y,col="green")
lines(x,y+3,col="red")
lines(x,y-3,col="red")
```
```{r}
eps <- runif(n,-3,3)
X = rexp(n, rate = 1)
Y = beta0 + beta1 * X + eps
x = 0:10 
y = beta0 + beta1*x
y = beta0 + beta1*x
plot(X,Y,
     main = "Scatter-plot  eps~U(-3,3)",
     xlab = "x",ylab = "y")
lines(x,y,col="green")
lines(x,y+3,col="red")
lines(x,y-3,col="red")
```

Para el caso de $ \epsilon_i - 30 $ ~ $ \Gamma(0.3,0.01)$, luego reescribimos la ecuacion 
$$ y_i = (\beta_0 + 30) + \beta_1 *x_i + (\epsilon_i-30) = \beta^{'}_0 + \beta^{'}_1*x_i + \epsilon^{'}_i $$
```{r}
eps_prima <- rgamma(n,0.3,0.01)
beta0_prima <- beta0+30
X = rexp(n, rate = 1)
Y <- beta0_prima + beta1*X + eps_prima 
x <- 0:10 
y <- beta0_prima + beta1*x
plot(X,Y,
     main = "Scatter-plot  eps_prima~G(0.3,0.01)",
     xlab = "x",ylab = "y")
lines(x,y,col="green")
```

```{r}
beta0 <- 5 
beta1 <- -2
eps <- rnorm(n,mean = 0, sd = sqrt(25))
X = rexp(n, rate = 1)
Y = beta0 + beta1 * X + eps
x = 0:10 
y = beta0 + beta1*x
plot(X,Y,
     main = "Scatter-plot eps ~ N(0,25)",
     xlab = "x",ylab = "y")
lines(x,y,col="green")
lines(x,y+25,col="red")
lines(x,y-25,col="red")
```














