---
title: "Practica 2"
output: html_document
date: "2023-09-07"
---

### Ejercicio 4  

Primero cargamos los datos 
```{r}
data <- data.frame("x" = c(10.98,11.13,12.51,8.4,9.27,8.73,6.36,8.5,7.82,9.14,8.24,12.19,11.88,9.57,10.94,9.58,10.09,8.11,6.83,8.88,7.68,8.47,8.86,10.36,11.08),
           "y" = c(35.3,29.7,30.8,58.8,61.4,71.3,74.4,76.7,70.7,57.5,46.4,28.9,28.1,39.1,46.8,48.5,59.3,70,70,74.5,72.1,58.1,44.6,33.4,28.6) )

plot(data$y ~ data$x,
     main = "Scatter-plot",
     xlab= "# valor consumido", ylab = "promedio mesual de temperatura atmosferica")

print(paste("Media x",mean(data$x)," Media y",mean(data$y)," Desvio estandar x",sd(data$x)," Desvio estandar y",sd(data$y)))
```


```{r}
ajuste1 <- lm(data$y ~ data$x)
summary(ajuste1)
```

Calcular el estimador de $ \sigma^2 $. 

```{r}
b0 <- ajuste1$coefficients[1]
b1 <- ajuste1$coefficients[2] 
est_sigma <- function(Y,X,b0,b1){
  n <- length(Y)
  residuos <- (Y- (b0 + b1*X))**2
  return(sum(residuos)/(n-2))
} 
est_sigma2 <- est_sigma(data$y,data$x,b0,b1)
print(paste("Estimador sigma2",est_sigma2,"su raiz ", sqrt(est_sigma2)))
```

Calcular la matriz de covarianza de los estimadores.
Usando $Cov(\beta_0,\beta_1|X_1,..,X_n) = -\frac{\sigma^2 \overline{X}}{(n-1)S^{2}_X}$ y $\widehat{\sigma}^2=\sum_{i=1}^{n}r_i^2$
```{r}

```

Verificar que $ \sum_{i=1}^{n}(Y_i − \widehat{Y}_i ) = 0 $

```{r}
sum(data$y- (b0 + b1*data$x) )
```
Centrar las observaciones $X_i$ y recalcular los estimadores de los parámetros. ¿Con quién coincide $\beta_0$ ?
¿Cambia el estimador de $\sigma^2$ ? Recalcular la matriz de covarianza de los estimadores y compararla con
la obtenida en e).
$$ Y_i = \beta_0 + \beta_1 * \overline{X} + \beta_1*(X_i-\overline{X}) $$
```{r}
X_centrada <- data$x - mean(data$x)
ajuste2 <- lm(data$y ~ X_centrada)
b_0_prima <- ajuste2$coefficients[1]
b_1_prima <- ajuste2$coefficients[2]
summary(ajuste2)

```
$\widehat{\sigma}^2$ deberia ser el mismo ya que no cambian los residuos, luego no cambiar el valor de estimador, lo cual tiene sentido. 

### Ejercicio 5 

#### A. 

Realizar un diagrama de dispersión que muestre la relación entre el peso medido en kilogramos `(wgt)` y
la circunferencia de la cadera medida en centimetros `(hip.gi)`, poner el peso en el eje vertical. Describir
la relación entre la circunferencia de la cadera y el peso.

```{r} 
library(openintro)
plot(y=bdims$wgt,x=bdims$hip_gi,
     main = "Scatter peso medio (Kg)~circunferencia cadera (cm)",
     xlab = "cifcunferencia cadera cm", ylab="peso medio Kg")
ajuste3 <- lm(bdims$wgt~bdims$hip_gi)
summary(ajuste3)
```
#### B.

Como cambiaria la relacion si `hip_gi` peso (kg) se midiera en libras. 
```{r}
X_libras <- bdims$hip_gi * 2.205 
ajuste4 <- lm(bdims$wgt ~ X_libras)
summary(ajuste4)
print(paste("beta1:",ajuste3$coefficients[2]," ", "beta1_libras:",ajuste4$coefficients[2]," ","beta1_libras * 2.205:",ajuste4$coefficients[2]*2.205))
```

#### C. 
Ajustar un modelo lineal para explicar el peso por la circunferencia de cadera, con las variables en
las unidades originales. Escribir el modelo (con papel y lápiz, con betas y epsilones). Luego, escribir
el modelo ajustado (sin epsilones). Interpretar la pendiente estimada en términos del problema. La
respuesta deberı́a contener una frase que comience ası́: ”Según el modelo ajustado, si una persona
aumenta un cm. de contorno de cadera, en promedio su peso aumentará ... kilogramos”

#### D. 
```{r}
x = 0:130
y = ajuste3$coefficients[1] + ajuste3$coefficients[2] * x
plot(x=bdims$hip_gi,y=bdims$wgt,
     main = "Scatter peso medio (Kg)~circunferencia cadera (cm)",
     xlab = "cifcunferencia cadera cm", ylab="peso medio Kg")
lines(x=x,y=y,col = "red",type = "l")
```

#### E. 
Elegimos una persona adulta fı́sicamente activa entre los estudiantes de primer año de la facultad. Su
contorno de cadera mide 100 cm. Predecir su peso en kilogramos

````{r}
peso_estimado <- ajuste3$coefficients[1] + ajuste3$coefficients[2] * 100 
print(paste("Su peso estimado seria de",peso_estimado,"Kg"))
```
#### F. 
Realmente pesaba 81 kg, calcular el residuo.


```{r}
residuo <- 81-peso_estimado
print(paste("El residuo seria de",residuo))
```
#### H. 
Calcular el estimador (insesgado) de $ \sigma^2 $

```{r}
s_ajuste3 <- summary(ajuste3)
s_ajuste3
```

#### I. 

Hallar un intervalo de confianza para la pendiente de la recta, $\beta_1$ , asumiendo que los errores del modelo
tienen distribución normal.

```{r}
IC_b1 <- function(alpha,b1,X,sigma){
  t <- qt(1-alpha/2,length(X)-2)
  meanX <- mean(X)
  tseb1 <- t * sigma / sqrt(sum( (X - meanX )**2 ))
  res <- c(b1-tseb1 ,b1+tseb1)
  return(res)
}
alpha <- 0.05
IC_b1(alpha,ajuste3$coefficients[2],bdims$hip_gi,s_ajuste3$sigma)
```

### Ejercicio 6 

#### A. 
```{r}
library(alr4)

```



